臺灣苗栗地方法院刑事裁定　　　　　　　100年度撤緩字第1號
聲　請　人　臺灣苗栗地方法院檢察署檢察官
受　刑　人　江家豪
上列聲請人因受刑人犯業務侵占案件（本院98年度苗簡字第373
號），聲請撤銷緩刑之宣告（100 年度執聲字第16號），本院裁
定如下：
    主  文
江家豪之緩刑宣告撤銷。
    理  由
一、聲請意旨略以：受刑人江家豪因犯業務侵占案件，經本院以
    98年度苗簡字第373 號刑事簡易判決（偵查案號：臺灣苗栗
    地方法院檢察署98年度撤緩偵字第36號）判處有期徒刑10月
    ，減為有期徒刑5 月，緩刑3 年，於98年6 月4 日確定在案
    ；乃於緩刑期內即99年7 月11日及99年8 月4 日分別更犯施
    用第二級毒品罪，經臺灣臺中地方法院於99年10月13日以99
    年度中簡字第2844號刑事簡易判決判處應執行有期徒刑6 月
    ，於99年11月1 日確定，足認原宣告之緩刑難收其預期效果
    ，而有執行刑罰之必要；核該受刑人所為，已合於刑法第75
    條之1 第1 項第2 款所定撤銷緩刑宣告之原因，爰依刑事訴
    訟法第476 條之規定，聲請撤銷其緩刑之宣告等語。
二、按緩刑之宣告應撤銷者，由受刑人所在地或其最後住所地之
    地方法院檢察官聲請該法院裁定之，刑事訴訟法第476 條規
    定甚明。次按受緩刑之宣告，於緩刑期內因故意犯他罪，而
    在緩刑期內受6 月以下有期徒刑、拘役或罰金之宣告確定，
    足認原宣告之緩刑難收其預期效果，而有執行刑罰之必要者
    ，得撤銷其宣告；前開撤銷之聲請，於判決確定後6 月以內
    為之，刑法第75條第2 項、第75條之1 第1 項第2 款及第2
    項分別定有明文。而緩刑宣告是否得撤銷，除須符合刑法第
    75條之1 第1 項各款之要件外，本條項並採裁量撤銷主義，
    賦予法院撤銷與否之權限，特於第1 項規定實質要件為「足
    認原宣告之緩刑難收其預期效果，而有執行刑罰之必要」，
    供作審認之標準。亦即於上揭「得」撤銷緩刑之情形，法官
    應依職權本於合目的性之裁量，妥適審酌被告所犯前後數罪
    間，關於法益侵害之性質、再犯之原因、違反法規範之情節
    是否重大、被告主觀犯意所顯現之惡性及其反社會性等情，
    是否已使前案原為促使惡性輕微之被告或偶發犯、初犯改過
    自新而宣告之緩刑，已難收其預期之效果，而確有執行刑罰
    之必要。
三、查臺灣臺中地方法院99年度中簡字第2844號刑事簡易判決係
    於99年11月1 日確定，此有上開判決書之正本及臺灣高等法
    院被告前案紀錄表在卷可稽，而聲請人係於100 年1 月6 日
    向本院提出本件聲請，亦有卷附聲請書上本院收文章戳可憑
    。又受刑人於聲請人為本件聲請時之住所地在苗栗縣苗栗市
    南勢里19鄰大坪營12號，復有其個人基本資料查詢結果1 紙
    附卷可參，是本院就上開撤銷緩刑之聲請，自得加以審究，
    先予敘明。
四、經查：
（一）受刑人江家豪前因犯業務侵占案件（下稱前案），經本院
      以97年度苗簡字第373 號刑事簡易判決（偵查案號：臺灣
      苗栗地方法院檢察署98年撤緩偵字第36號）判處有期徒刑
      10月，減為有期徒刑5 月，如易科罰金，以銀元300 元即
      新臺幣900 元折算1 日，緩刑3 年，於98年6 月4 日確定
      在案；乃於緩刑期內即99年7 月11日及99年8 月4 日分別
      更犯2 次施用第二級毒品甲基安非他命罪（下稱後案），
      經臺灣臺中地方法院於99年10月13日以99年度中簡字第28
      44號刑事簡易判決各判處有期徒刑4 月，如易科罰金，以
      新臺幣1 千元折算1 日，應執行有期徒刑6 月，如易科罰
      金，以新臺幣1 千元折算1 日，於99年11月1 日確定等情
      ，有上開判決書及臺灣高等法院被告前案紀錄表各1 份在
      卷足佐，是受刑人有於緩刑期內故意犯他罪，而在緩刑期
      內受6 月以下有期徒刑之宣告確定乙節，堪予認定。
（二）本院審酌受刑人於前案宣告之緩刑期間內，未能心生警惕
      ，謹言慎行，無視有被撤銷緩刑宣告之可能，分別於99年
      7 月11日及99年8 月4 日更犯2 次施用第二級毒品甲基安
      非他命罪，經臺灣臺中地方法院於99年11月1 日以99年度
      中簡字第2844號刑事簡易判決各判處有期徒刑4 月，應執
      行有期徒刑6 月。核受刑人於緩刑期間另犯2 次違反毒品
      危害防制條例案件，顯然對觸犯刑事法律並非單一偶犯，
      且屢犯罪質相同之施用第二級毒品罪，可徵受刑人法治觀
      念薄弱，自身反省能力不足，並未珍惜緩刑之機會而有悔
      悟之心。又受刑人於犯上開後案前之97年間已因施用毒品
      經本院裁定令入勒戒處所觀察勒戒（本院99年毒聲字第19
      9 號），未料受刑人仍無法戒除毒癮，未謹慎自持而漠視
      法令一再施用毒品，復參酌受刑人之前科素行，其另涉有
      偽造文書案件業經起訴及涉有詐欺案件尚在偵查中等情，
      足見前案以受刑人「經此偵審程序後，當知所警惕，信無
      再犯之虞」而予以宣告之緩刑已難收其預期效果，而有執
      行刑罰之必要。故本件與刑法第75條之1 第1 項第2 款之
      規定相符，聲請人之聲請核屬允當，應予准許，爰裁定撤
      銷受刑人緩刑之宣告。
五、據上論斷，應依刑事訴訟法第476 條，裁定如主文。
中    華    民    國    100    年    1    月    11    日
                 刑事第一庭  法  官   周靜妮
以上正本與原本無異。
如不服本裁定應於送達後5 日內向本院提出抗告狀。
                             書記官   巫  穎
中    華    民    國    100    年    1    月    11    日